【裁判字號】    89,上易,1350
【裁判日期】    890929
【裁判案由】    傷害
【裁判全文】
臺灣高等法院高雄分院刑事判決                  八十九年度上易字第一三五號
    上訴人  台灣高雄地方法院檢察署檢察官
    被  告  甲○○
右上訴人因被告傷害案件，不服臺灣高雄地方法院八十九年度易字第二三八八號中華
民國八十九年六月二十八日第一審判決（起訴案號：臺灣高雄地方法院檢察署八十九
年度偵字第七七三五號），提起上訴，本院判決如左：
      主  文
原判決撤銷。
甲○○傷害人之身體，處有期徒刑壹年。
    事  實
一、甲○○因追求乙○○之女友楊心怡屢次遭拒絕而心生怨恨，於民國（下同）八十
    九年三月五日凌晨，其為邀約楊心怡見面，即駕駛家中所有之廂型車前往楊心怡
    高雄縣美濃鎮○○里○○路○段一百八十二號住處附近守侯，同時並於凌晨一時
    五十八分許及二時二時零一分許，二次分別在前往楊心怡住處途中之屏東縣里港
    鄉及高雄縣旗山鎮以其所申請使用之0000000000號行動電話邀約楊心
    怡見面，均遭楊心怡以不耐煩之口氣拒絕，惟其仍不死心而前往楊心怡住處附近
  ，到達後適見乙○○駕車送楊心怡返回住處並與楊心怡於住處鐵門前聊天後欲離
    去，竟因嫉妒而起普通傷害之犯意，即持刀械一把（不能證明係屬槍砲彈藥刀械
    管制條例所管制三刀械），詢問乙○○是否楊心怡之朋友，於乙○○答稱是之後
    ，即朝乙○○之身體及頭部猛砍二刀後逃逸，因而致使乙○○受有左側前臂深撕
    裂傷併多處肌腱斷裂、右側第二至第四指撕裂傷併多處屈指肌腱斷裂、頭部撕裂
    傷等傷害。
二、案經乙○○訴由高雄縣警察局旗山分局移送台灣高雄地方法院檢察署檢察官偵查
    起訴。
    理  由
一、訊據被告甲○○矢口否認右揭犯行，辯稱：並未持刀傷害告訴人乙○○；其打第
    一通電話給楊心怡遭拒後即騎機車去喝酒，並未打第二次電話，亦未到楊心怡住
    處，當時並不在現場云云。經查：右揭事實，業據告訴人指訴：確係遭被告砍傷
    ，遭被告傷害時係與被告面對面，楊心怡住處尚有燈光照明，有看清係被告所為
    ，被告於動手前並先問其是否楊心怡之朋友，於其答稱是後才動手；被告當時係
    開九人座廂型車等被傷害之詳細過程在卷，並有驗傷診斷書在卷可憑。證人楊心
    怡於警偵訊中亦均證稱：被告於案發前確有打電話邀約其見面，惟遭其以不耐煩
    之口氣拒絕，於掛斷電話後其轉身上樓不久，告訴人即遭砍傷，經告訴人形容砍
    傷其之人之體形長相後，因與被告相符，其判斷應係被告無誤等語。上述告訴人
    之指述及證人楊心怡之證詞，佐以和信電訊股份有限公司八十九年四月二十六日
    所檢送被告申請使用之0000000000號行動電話通聯紀錄所示，被告確
    於當日淩晨一時五十八分許及二時零一分許，二次分別在方向係自屏東縣往楊心
    怡前揭高雄縣美濃鎮住處途中之屏東縣里港鄉○○路基地台及高雄縣旗山鎮○○
    段基地台，發話與楊心怡住處之市內電話（０七）0000000號通話之證據
    ；及被告亦自承其家中確有一部廂型車等情，相互參酌印證以觀，告訴人之指訴
    及證人楊心怡之證詞，應屬真實，被告所辯係卸責之詞，不足採信，其犯行堪以
    認定。至於被告聲請傳訊證人楊心怡，以查明楊女與被告間之感情如何及是否會
    因楊女拒絕見面即起意傷害告訴人云云，惟因楊心怡業於警偵訊中證述其與被告
    只是普通朋友關係，且被告是否會因楊心怡之拒絕見面即起傷害被告之犯意，係
    其個人之主觀認知及是否有控制嫉妒心之能力，亦無從自訊問楊心怡而得知，自
    無再與訊問之必要，並予敘明。
二、核被告所為，係犯刑法第二百七十七條第一項之傷害罪。至告訴人認被告前開行
    為係屬殺人未遂云云。惟查，公訴人於起訴書已敘明：被告與告訴人素不相識，
    並無深仇夙怨可言，且觀其造成之傷害亦均無致命之可能，而其於砍傷告訴人後
    ，即自動停手逃走，故難認其有置告訴人於死之故意等語，核無不合，併此說明
    。
三、原審論處被告罪刑，固非無見。惟查，被告與告訴人素不相識，卻在問明是否為
    楊心怡之男友後，即持刀砍傷告訴人，造成傷勢不輕，犯後堅決否認，未見悔意
    ，又迄未與告訴人達成民事上和解，原審僅量處有期徒刑七月，尚嫌輕縱，檢察
    官上訴意旨執此而指摘原判決不當，為有理由，應將原判決撤銷改判。爰審酌被
    告素行，其犯罪動機，告訴人受傷之程度，尚未與告訴人成立民事和解，及其仍
    否認犯罪等一切情狀，量處如主文第二項所示之刑。至被告持以傷害告訴人之刀
    械一把，不能證明係屬槍砲彈藥刀械管制條例之刀械，自難遽認係違禁物，且因
    未扣案，又無證據證明係被告所有，故不予宣告沒收，併予敘明。
據上論結，應依刑事訴訟法第三百六十九條第一項前段、第三百六十四條、第二百九
十九條第一項前段，刑法第刑法第二百七十七條第一項，罰金罰元提高標準條例第一
條前段，判決如主文。
本案經檢察官郭振昌到庭執行職務。
中    華    民    國     八十九     年       九       月    二十九  日
                              臺灣高等法院高雄分院刑事第二庭
                                  審判長法官  莊秋桃
                                        法官  曾玉英
                                        法官  邱永貴
右正本證明與原本無異。
不得上訴。
                                      書記官  周能智
中    華    民    國     八十九     年       九       月     三十   日
附錄：本判決論罪科刑法條：
刑法第二百七十七條第一項
傷害人之身體或健康者，處三年以下有期徒刑，拘役或一千元以下罰金。
                                                               Ｊ


司法院資訊處製作；財團法人民間司法改革基金會備份。
